臺灣新竹地方法院刑事宣示判決筆錄
109年度金訴字第175號
公  訴  人  臺灣新竹地方檢察署檢察官
被      告  王欣婷



上列被告因違反洗錢防制法等案件，經檢察官提起公訴（109年
度偵字第8982號）後，聲請改依協商程序，經本院合議庭同意進
行協商程序而為判決，本院於中華民國110年7月23日下午4時，
在本院第15法庭宣示判決，出席職員如下：
                                  法  官  賴淑敏
                                  書記官  陳家欣
                                  通  譯  楊德光
法官起立朗讀判決主文、犯罪事實要旨、處罰條文、附記事項及
告以上訴限制、期間並提出上訴狀之法院，且諭知記載其內容：
一、主  文：
    王欣婷幫助犯洗錢防制法第十四條第一項之洗錢罪，處有期
    徒刑貳月，併科罰金新臺幣陸仟元，罰金如易服勞役，以新
    臺幣壹仟元折算壹日。緩刑貳年，緩刑期內付保護管束，並
    應於判決確定後拾個月內接受法治教育壹場次。
二、犯罪事實要旨：
　  王欣婷明知近年來以虛設、借用或買賣人頭帳戶之方式，供
    詐欺者作為詐欺他人交付財物等不法用途多有所聞，而金融
    機構帳戶係個人理財之重要工具，關係個人財產、信用之表
    徵，應可預見將金融機構存摺、提款卡及密碼等資料提供予
    他人，可能供詐欺者所用，便利詐欺者得多次詐騙不特定民
    眾將款項匯入該人頭帳戶，再將該犯罪所得轉出，製造金流
    斷點，達到掩飾、隱匿之結果，以逃避檢警之追緝，竟仍不
    違背其本意，基於幫助詐欺取財及幫助洗錢之不確定故意，
    於民國108年12月19日，在新竹市○區○○路000號之統一超商
    新世界門市內，將其所申設之臺灣新光商業銀行股份有限公
    司帳號000-0000000000000號帳戶（下稱新光銀行帳戶）、
    中華郵政股份有限公司帳號000-00000000000000號帳戶、玉
    山商業銀行股份有限公司帳號000-0000000000000號帳戶、
    兆豐國際商業銀行股份有限公司帳號000-00000000000號帳
    戶共4個帳戶之金融卡，以店到店方式寄送予「邱志強」指
    定之真實姓名年籍不詳詐欺集團成員收受，並透過通訊軟體
    LINE告知對方該金融卡之密碼，以此方式提供予真實姓名、
    年籍不詳之詐欺集團成員使用，而容任該詐欺集團使用上開
    帳戶等遂行犯罪。嗣該詐欺集團成員取得上開帳戶資料後，
    即共同基於意圖為自己不法所有之詐欺取財，以及掩飾、隱
    匿特定犯罪所得去向、所在之犯意聯絡，於108年12月20日
    上午9時許起，假冒健保局人員及檢察官名義撥打電話予郭
    淑梅，佯稱因其健保卡遭他人冒用參加老鼠會，須依指示匯
    款至指定帳戶配合調查以利結案云云，致郭淑梅信以為真而
    陷入錯誤，於108年12月23日中午12時11分許，至苗栗縣彰
    化銀行苑裡分行臨櫃匯款新臺幣10萬元至上開王欣婷名義之
    新光銀行帳戶內，旋遭該詐欺集團成員提領一空。嗣郭淑梅
    發覺受騙後報警處理，始循線查悉上情。
三、處罰條文：
    刑法第30條第1項、洗錢防制法第2條第2款、第14條第1項之
    及刑法第30條第1項、第339條第1項。
四、附記事項：
（一）本件起訴書原記載被告所犯法條為：洗錢防制法第2條第2
      款、第14條第1項之掩飾或隱匿特定犯罪所得罪嫌及刑法
      第30條第1項、第339條第1項之幫助詐欺取財罪；經公訴
      檢察官到庭更正為：刑法第30條第1項、洗錢防制法第2條
      第2款、第14條第1項之幫助掩飾或隱匿特定犯罪所得罪嫌
      及刑法第30條第1項、第339條第1項之幫助詐欺取財罪（
      見本院金訴卷第81頁）。
（二）另被告將上開新光銀行等4個帳戶之金融卡及密碼交付予
      「邱志強」指定之人，供作「邱志強」及其所屬詐欺集團
      成員遂行詐欺取財及洗錢等犯行，綜觀卷內資料並無積極
      證據證明被告就此等犯行獲有報酬，無從認定有何犯罪所
      得，爰不予宣告沒收。又被告所提供上開新光銀行等4個
      帳戶之金融卡及密碼，已由詐欺集團成員持用，未據扣案
      ，且該等物品可隨時停用、掛失補辦，不具刑法上之重要
      性，而無宣告沒收之必要，爰依刑法第38條之2第2項之規
      定，不予宣告沒收。　
五、協商判決除有刑事訴訟法第455條之4第1項第1款於本訊問程
    序終結前，被告撤銷協商合意或檢察官撤回協商聲請者；第
    2款被告協商之意思非出於自由意志者；第4款被告所犯之罪
    非第455條之2第1項所定得以協商判決者；第6款被告有其他
    較重之裁判上一罪之犯罪事實者；第7款法院認應諭知免刑
    或免訴、不受理者情形之一，及違反同條第2項「法院應於
    協商合意範圍內為判決；法院為協商判決所科之刑，以宣告
    緩刑或2年以下有期徒刑、拘役或罰金為限」之規定者外，
    檢察官與被告均不得上訴。
六、如有前項得上訴之情形，得自收受宣示判決筆錄送達之日起
    20日內，向本院提出上訴書狀，上訴於第二審法院。
本案經檢察官洪期榮提起公訴，檢察官劉得為到庭執行職務。
中　　華　　民　　國　　110 　年　　7 　　月　　23　　日
                  臺灣新竹地方法院刑事第三庭　　
                        書記官  陳家欣
　　　　　　　　　      法　官  賴淑敏
以上正本係照筆錄原本做成。　　　　　　　　　　　　   
中　　華　　民　　國　　110 　年　　7 　　月　　23　　日
                        書記官  陳家欣
附錄本案論罪科刑法條：
洗錢防制法第14條第1項
有第二條各款所列洗錢行為者，處7年以下有期徒刑，併科新臺
幣5百萬元以下罰金。

中華民國刑法第339條第1項
意圖為自己或第三人不法之所有，以詐術使人將本人或第三人之
物交付者，處5年以下有期徒刑、拘役或科或併科50萬元以下罰
金。

中華民國刑法第30條（幫助犯及其處罰）
幫助他人實行犯罪行為者，為幫助犯。雖他人不知幫助之情者，
亦同。
幫助犯之處罰，得按正犯之刑減輕之。